【裁判字號】    98,交抗,1061
【裁判日期】    981028
【裁判案由】    聲明異議
【裁判全文】
臺灣高等法院臺中分院刑事裁定        98年度交抗字第1061號
抗  告  人
即受處分人  碩頂精密工業股份有限公司
代  表  人  甲○○
上列抗告人因違反道路交通管理處罰條例聲明異議案件，不服臺
灣臺中地方法院中華民國98年9月14日裁定（98年度交聲字第28
79號），提起抗告，本院裁定如下：
    主  文
抗告駁回。
    理  由
一、原裁定意旨略以：異議人所有之車牌號碼9498-HT號自小客
    車於98年6月27日10時2分許，在國道三號公路南下241.6公
    里處，因「限速110公里，經雷達（射）測定行速為127公里
    ，超速17公里」違規，為警以其違反道路交通管理處罰條例
    第33條第1項，以公警局交字第ZGB084945號舉發違反道路交
    通管理事件通知單逕行舉發等情，有舉發通知單（附採證照
    片）、交通部公路總局臺中區監理所裁決書各一份在卷可稽
    。異議人雖以舉發違規通知單所附之採證照片中，除異議人
    所有之上開車輛外，另有後方車輛，是否有可能因後車超速
    而有誤判情事等語置辯，惟依卷附內政部警政署國道公路警
    察局第七警察隊（即原舉發機關）98年8月5日公警七交字第
    0970772042號函所載：「雷射槍測速照相儀器係執勤人員經
    由測速器之瞄準鏡對準目標（單一車輛）扣發射板機即可精
    確測出所瞄準目標之速度，系統將攝取車輛之影像，所拍攝
    照片均輸入電腦雷射槍測速照相軟體內，行速數據、測距、
    車輛影像、十字絲、並顯示其牌照列印輸出，採證照片（照
    片中均顯示日期、時間、執行分隊、執勤人員臂章號碼、速
    限、來向行速、測距、地點、雷射槍測速器器號）內容完整
    ，準確度無疑。」等語；且本案執法所使用雷射測速儀，係
    經我國經濟部標準檢驗局檢定合格後，核發雷射測速儀檢定
    合格證書（檢定日期：98年6月23日、有效期限：99年6月30
    日、檢定合格單號：M0GB0000000），此有原舉發機關上開
    函檢附之經濟部標準檢驗局雷射測速儀檢定合格證書一紙在
    卷可稽，則該雷達測速儀在本件舉發時尚在檢定合格期間，
    足見本件警方係以精準之科學儀器測速舉發，應無混淆誤判
    之可能。又從卷附之舉發照片上可見，本件異議人所有之車
    號9498-HT號自小客車係清楚位於照片中央，並在十字中心
    點上，是以該車確係員警以雷射測速器鎖定之超速車輛，從
    而該車超速違規之事實，當可認定。從而，原處分機關依道
    路交通管理處罰條例第33條第1項第1款及第63條第1項第1款
    規定，裁處異議人罰鍰3000元，並記違規點數1點，核無違
    誤，異議人聲明異議，為無理由，應予駁回等語。
二、抗告意旨略以：抗告人習慣於國道規定最高速限及其允許之
    誤差值內開車，並無超速之故意。原審未就異議第三項即舉
    發違規通知單所附之採證照片中，除抗告人之車輛外另有後
    方車輛，是否有可能因後車超速而有誤判之情事，作事實探
    究，或函請其他非交通隊之技術單位為鑑定，僅以國道警局
    第七警察隊之函覆作為依據，令人遺憾。又該違規地點為一
    彎道，前後二車在車道間位置瞬息萬變，雷射測速槍經碰觸
    車輛折回，及警員扣發測速槍板機之時間誤差，均有可能造
    成本次誤判，盼法院能於違規地點做模擬測試，以明事實，
    為此爰依法提起抗告，請求撤銷原裁定等語。
三、按汽車行駛高速公路，應依速限標誌指示；汽車行駛於高速
    公路、快速公路或設站管制之道路，不遵使用限制、禁止、
    行車管制及管理事項之管制規則，而有行車速度超過規定之
    最高速限或低於規定之最低速限之行為者，處汽車駕駛人30
    00元以上6000元以下罰鍰；汽車駕駛人有第33條第1項情形
    者，除依原條款處罰鍰外，並予記違規點數1點，高速公路
    及快速公路交通管制規則第5條第1項前段、道路交通管理處
    罰條例第33條第1項第1款、第63條第1項第1款分別定有明文
    。次按汽車駕駛人之行為有經以科學儀器取得證據資料證明
    其行為違規之情形，當場不能或不宜攔截製單舉發者，得逕
    行舉發；該項逕行舉發，應記明車輛牌照號碼、車型等可資
    辨明之資料，以汽車所有人為被通知人製單舉發，道路交通
    管理處罰條例第7條之2第1項第7款、第4項亦定有明文。
四、經查：抗告人所有之車牌號碼9498-HT號自用小客車，於98
    年6月27日10時2分許，在國道三號公路南下241.6公里處，
    行車速度達時速127公里，違反該處最高速限時速110公里之
    規定，經科學儀器拍照採證，為國道公路警察局第七警察隊
    名間分隊員警舉發之事實，有內政部警政署國道公路警察局
    舉發違反道路交通管理事件通知單、違規採證照片、交通部
    公路總局臺中區監理所裁決書各一份在卷可稽。而本案係使
    用雷射測距測速儀器進行違規採證，該儀器（器號UX017624
    ）業經經濟部標準檢驗局於98年6月23日檢定合格，檢驗有
    效期限至99年6月30日，檢定合格單號碼為M0GB0000000，儀
    器之合法性及適用性均合乎檢驗及使用規範，此有經濟部標
    準檢驗局98年6月23日雷射測速儀檢定合格證書一紙在卷可
    證。又該雷射測距測速儀器係以雷射光束直接瞄準行進中之
    車輛，屬「單點單台」之測速方式，一次僅能鎖定一台車輛
    進行測速，車輛如有超出設定之速限即立刻拍照，而雷射屬
    於直線不易擴散之光束，且光束狹窄，周圍車流量大小、旁
    邊是否另有他車行經，均不影響測速之準確性，是本件經該
    測速儀器所拍照採證之違規事實並無違誤，抗告人辯稱儀器
    可能誤判照片中後方車輛云云，僅屬其個人主觀臆測之詞，
    既無法提出上開測速儀器所測得之數據有何錯誤之證明，自
    難以其空言否認而推翻前開以科學方法嚴格取得之證據，是
    抗告人所辯，礙難採信。至抗告人另辯稱其行駛國道時均於
    最高速限及容許值內開車，從未超速，應無本件違規之行為
    云云，亦為其個人主觀之認定，並無足採。本件事證明確，
    抗告人確有上開行車速度超過規定之最高速限之違規行為，
    洵堪認定。
五、綜上，原審法院以抗告人確有於前揭時、地，行車速度達時
    速127公里，違反該處最高速限時速110公里之違規行為，認
    原處分機關依道路交通管理處罰條例第33條第1項第1款、第
    63條第1項第1款規定，裁處受處分人罰鍰3000元，並記違規
    點數1點，並無不當為由，駁回抗告人之異議，本院經核並
    無不合。從而，抗告意旨仍執陳詞，指摘原裁定不當，為無
    理由，應予駁回。
六、據上論結，應依道路交通案件處理辦法第26條，刑事訴訟法
    第412條，裁定如主文。
中    華    民    國    98    年    10    月    28    日
            刑事第十庭    審判長法  官  林  照  明
                                法  官  郭  瑞  祥
                                法  官  林  欽  章
以上正本證明與原本無異。
不得再抗告。
                                書記官  卓  佳  儀
中    華    民    國    98    年    10    月    29    日


司法院資訊處製作；財團法人民間司法改革基金會備份。
